臺灣彰化地方法院刑事判決
111年度易字第212號
公  訴  人  臺灣彰化地方檢察署檢察官
被      告  洪家祥


上列被告因妨害自由等案件，經檢察官提起公訴（111年度偵字
第63號），本院依法裁定改行簡式審判程序後，檢察官聲請改依
協商程序，本院判決如下：
　　主          文
甲○○成年人故意對少年犯強制罪，處有期徒刑參月，如易科罰金
，以新臺幣壹仟元折算壹日。緩刑貳年，並應依附件二即本院一
一一年度彰司刑移調字第二一一號調解程序筆錄內容履行。
    犯罪事實及理由
一、本案犯罪事實及證據，除增列「被告甲○○於本院審理中之自
    白」作為證據外，其餘均引用如附件一臺灣彰化地方檢察署
    檢察官起訴書之記載。
二、本案經檢察官及被告於審判外達成協商之合意，且被告已認
    罪，其合意內容為：被告認罪，應從一重論以兒童及少年福
    利及權益保障法第112條第1項前段、刑法第304條之成年人
    故意對少年犯強制罪，願受有期徒刑3月，如易科罰金，以
    新臺幣1千元折算1日，緩刑2年，並應依本院111年度彰司刑
    移調字第211號調解程序筆錄內容履行之宣告。經查，上開
    協商合意並無刑事訴訟法第455條之4第1項所列情形之一，
    檢察官聲請改依協商程序而為判決，本院爰不經言詞辯論，
    於協商合意範圍內為協商判決。
三、依刑事訴訟法第455條之2第1項、第455條之4第2項、第455
    條之8、第454條第2項，判決如主文。
四、協商判決除有刑事訴訟法第455條之4第1項第1款於本訊問程
    序終結前，被告撤銷協商合意或檢察官撤回協商聲請者；第
    2款被告協商之意思非出於自由意志者；第4款被告所犯之罪
    非第455條之2第1項所定得以協商判決者；第6款被告有其他
    較重之裁判上一罪之犯罪事實者；第7款法院認應諭知免刑
    或免訴、不受理者情形之一，及違反同條第2項「法院應於
    協商合意範圍內為判決；法院為協商判決所科之刑，以宣告
    緩刑或二年以下有期徒刑、拘役或罰金為限」之規定者外，
    檢察官與被告均不得上訴。
五、本案如有前述可得上訴情形，而不服本判決時，得自收受判
    決送達之日起20日內，以書狀敘明理由，向本院提出上訴書
    狀。　　
本案經檢察官蕭有宏提起公訴，檢察官吳皓偉到庭執行職務。
中　　華　　民　　國　　111 　年　　5 　　月　　31　　日
                  刑事第六庭  法  官  范馨元
以上正本證明與原本無異。
如不服本判決，且符合前述得上訴之特別規定者，應於收受判決
後20日內向本院提出上訴書狀，並應敘述具體理由；其未敘述上
訴理由者，應於上訴期間屆滿後20日內向本院補提理由書（均須
按他造當事人之人數附繕本）。「切勿逕送上級法院」。 
告訴人或被害人對於判決如有不服具備理由請求檢察官上訴者，
其上訴期間之計算係以檢察官收受判決正本之日期為準。
中　　華　　民　　國　　111 　年　　5 　　月　　31　　日
                              書記官　許原嘉

附錄本案論罪科刑法條：
兒童及少年福利與權益保障法第112條
成年人教唆、幫助或利用兒童及少年犯罪或與之共同實施犯罪或
故意對其犯罪者，加重其刑至二分之一。但各該罪就被害人係兒
童及少年已定有特別處罰規定者，從其規定。
對於兒童及少年犯罪者，主管機關得獨立告訴。

中華民國刑法第304條
以強暴、脅迫使人行無義務之事或妨害人行使權利者，處3年以
下有期徒刑、拘役或9千元以下罰金。
前項之未遂犯罰之。

附件一：
臺灣彰化地方檢察署檢察官起訴書
                                       111年度偵字第63號
　　被　　　告　甲○○　男　62歲（民國00年0月0日生）
　　　　　　　　　　　　住彰化縣○○鎮○○路000巷00號
　　　　　　　　　　　　國民身分證統一編號：Z000000000號
上列被告因妨害自由等案件，業經偵查終結，認應提起公訴，茲
將犯罪事實及證據並所犯法條分敘如下：
　　　　犯罪事實
一、甲○○意圖性騷擾及基於妨害人行使權利之犯意，於民國110
    年11月30日9時30分許，在彰化縣BJ000-H110081(少年，真
    實姓名年籍詳卷)任職之便利商店內(地址詳卷)，用手摟住B
    J000-H110081腰部，拉近後並以左手伸入其衣服內環抱腰部
    ，藉故攀談其生殖器大小，再乘其不及抗拒之際，以左手強
    行伸入BJ000-H110081內褲，欲撫摸其生殖器，然因BJ000-H
    110081察覺後趕緊以手壓住褲頭，甲○○遂觸摸到BJ000-H110
    081褲頭下方至生殖器間之身體隱私部位。嗣經BJ000-H1100
    81報警處理，始查悉上情。
二、案經BJ000-H110081訴由彰化縣警察局鹿港分局報告偵辦。
　      證據並所犯法條
一、證據清單及待證事實：
編號 證據清單　　    　 待證事實 1 被告甲○○於警詢及偵查中之供述 矢口否認前揭犯行。僅坦承用手隔著衣服摸到BJ000-H110081肚臍部位、知悉其17歲之事實。 2 告訴人BJ000-H110081於警詢及偵查中之指訴 指訴前揭犯罪事實。 3 現場監視錄影光碟及擷取照片、監視器譯文 1、犯罪現場情狀。 2、監視器譯文顯示被告知悉告訴人僅    17歲之事實。 4 車輛詳細資料報表、性騷擾事件申訴書(紀錄)、性別工作平等法申訴表。 前揭犯罪事實。 
二、核被告所為，係犯刑法第304條第1項強制、性騷擾防治法第
    25條第1項意圖性騷擾而趁人不及抗拒觸碰他人身體隱私部
    位罪嫌。被告以1行為，觸犯上開2罪名，為想像競合犯，請
    從一重之強制罪論處。被告為成年人，故意對少年犯前開犯
    罪，請依兒童及少年福利與權益保障法第112條第1項前段加
    重其刑。
三、依刑事訴訟法第251條第1項提起公訴。
  　此　致
臺灣彰化地方法院
中　　華　　民　　國　 111　　年　　2 　　月　　7 　　日
　　　　　　　　　　　　　　　檢　察　官  蕭有宏
本件正本證明與原本無異
中    華    民    國   111    年    2     月   16     日
                              書  記  官  黃玉蘭